【裁判字號】    96,重上更(三),154
【裁判日期】    970909
【裁判案由】    擄人勒贖等
【裁判全文】
臺灣高等法院刑事判決           96年度重上更(三)字第154號
上  訴  人  臺灣臺北地方法院檢察署檢察官
上  訴  人
即  被  告  丙○○
選任辯護人  楊國宏律師
            周詩鈞律師
被      告  甲○○
指定辯護人  蘇錦霞律師（扶助律師）
上列上訴人等因被告等擄人勒贖等案件，不服臺灣臺北地方法院
91 年度重訴字第10號，中華民國93 年3月8日第一審判決（起訴
案號：91年度偵字第8467號、8631、10260、11798號），經判決
後，由最高法院第三次發回更審，本院判決如下：
    主  文
原判決關於丙○○、甲○○部分撤銷。
丙○○共同意圖勒贖而擄人，處有期徒刑柒年陸月。扣案之尖刀
、球棒、電擊棒各壹支及膠帶貳捲均沒收。
甲○○共同意圖勒贖而擄人，處有期徒刑柒年。扣案之尖刀、球
棒、電擊棒各壹支及膠帶貳捲均沒收。
    事  實
一、緣丙○○曾於民國（下同）85年間，將渠與其胞姊郭美伶、
    郭乃萍所共有坐落臺南縣永康市○○段第84號土地（下稱永
    康市土地）出售與乙○○所經營之大日建設股份有限公司（
    下稱大日建設公司），大日建設公司已依約定如數給付價金
    後辦理移轉登記完畢，因丙○○事後認該土地售價太低而心
    有未甘，且因該筆土地周邊攤販出租問題又與大日建設公司
    興訟，丙○○亟思報復，於90年間結識儲著光（業經本院於
    96年2 月6日以95年度上更(二)字第123號判處有期徒刑13年確
    定）後，即以前情為由，與儲著光共同意圖不法之所有，謀
    議藉機欲將乙○○擄置於其實力支配下，而於限制乙○○自
    由之際，迫使其簽署承諾給付新臺幣（下同）2億4千萬元與
    丙○○之切結書及令乙○○暨其家人交付贖款以取得財物，
    始行放人。適乙○○因涂錦樹曾積欠其1 百萬元所交付供擔
    保之秀崗公司交易憑證1 紙遺失，致涂錦樹尚未同意如數清
    償債務事宜，由涂錦樹委託在其律師事務所擔任特別助理之
    甲○○與乙○○接洽辦理。儲著光得知後認有機可趁，乃商
    請甲○○在與乙○○見面洽辦該受益憑證之同時，亦讓其與
    丙○○到場與乙○○洽談，甲○○明知儲著光應係以擄人勒
    贖及傷害等方式迫使乙○○交付其等所稱賠償款項，竟基於
    與儲著光共同擄人之犯意，先於91年5月7日以電話與乙○○
    約定於同年5月9日中午12時30分許至高雄市○○路高雄中小
    企業銀行處見面，隨即通知儲著光此情，儲著光隨即告知丙○○而共同以意圖勒贖而擄人之犯意聯絡，先由儲著光聯絡
    王明仁（業經最高法院於96年8月2日以96年度台上字第4157
    號判處有期徒刑13年確定）、蔡君威（業經本院於96 年2月
    6日以95年度上更(二)字第123號判處有期徒刑8年6月確定）及
    邀約與其連繫之汪惟祥（由原審通緝中），並由王明仁、蔡
    君威再分別邀約陳昶翰、劉啟煦（以上2人業經本院於93 年
    12月16日以93年度上訴字第991號各處有期徒刑9年、8年6月
    確定），於同年5月8日，儲著光與同有意圖勒贖而擄人犯意
    聯絡之王明仁、蔡君威、陳昶翰、劉啟煦先在臺南市○○路
    226 號長榮汽車旅館會合，於同日晚間甲○○亦抵達高雄而
    與儲著光、王明仁、蔡君威、陳昶翰、劉啟煦共同下榻於高
    雄市○○○路45號御宿飯店，與儲著光等人亦有意圖勒贖而
    擄人犯意聯絡之汪惟祥隨後亦前往御宿飯店會合。於同年 5
    月9 日上午甲○○告知乙○○改在御宿飯店見面，乙○○依
    約於同日12時20 分許駕駛車號UF-3678號自小客車依約前來
    ，並進入甲○○、陳昶翰所在之501 號房內，陳昶翰確定乙○○抵達後先至隔鄰503、505號房間通知儲著光，於甲○○
    與乙○○洽商辦理出具受益憑證遺失切結書事宜之際，儲著
    光即令汪惟祥、劉啟煦在503、505號房等候，儲著光則帶領
    蔡君威、陳昶翰進入該501 號房內，王明仁亦隨後進入，儲
    著光先出示前述85年間大日建設公司與丙○○所簽立之永康
    市土地買賣契約書，並質問乙○○是否認識丙○○，因乙○○立即表示並未積欠丙○○任何債務，儲著光、陳昶翰、王
    明仁、蔡君威即分別以手及持用一黑色長型似鐵器物品毆打
    乙○○之臉部、身體成傷，儲著光等人以該強暴方式使乙○○無法任意離去而剝奪其行動自由後，甲○○見狀即以該處
    係事先即告知乙○○之約定地點，建議儲著光等人改至他處
    ，甲○○並先行離開該房間，而儲著光、王明仁、蔡君威、
    陳昶翰4 人為防止乙○○以攜帶物品對外聯絡，強取乙○○
    所攜帶之行動電話、現金1萬7千元、提款卡（包括乙○○所
    持有以蔡雅紋名義申辦支美商花旗銀行第000000000000號帳
    戶之提款卡）、皮夾及汽車鑰匙等財物，儲著光隨即指示王
    明仁、陳昶翰、劉啟煦、蔡君威共同強押乙○○入乙○○所
    駕駛之前開自小客車內，王明仁負責開車，劉啟煦坐前座，
    陳昶翰、蔡君威則分坐乙○○兩側看守之，渠等擄走乙○○
    在高雄市區內繞行途中，因劉啟煦下車欲返回御宿飯店與儲
    著光等人會合之際，乙○○趁隙欲脫逃未果，陳昶翰、蔡君
    威2 人為防止乙○○再度脫逃，共同以手毆打乙○○臉部、
    身體，陳昶翰並持用儲著光所有交付其使用之尖刀1 支刺向
    乙○○之左大腿計2 刀，致乙○○臉部、四肢、胸前及左大
    腿等處受有傷害，陳昶翰復以衣服矇住乙○○眼睛使其無法
    逃跑，其間儲著光、汪惟祥則搭乘由甲○○所駕駛儲著光使
    用之車號7K-760號自小客車在高雄市區內接丙○○上車，劉
    啟煦則自行駕車跟隨之，儲著光即指示王明仁、陳昶翰等人
    將乙○○押往位於高雄縣鳳山市和平36號之西子灣賓館，儲
    著光、甲○○、汪惟祥、丙○○抵達後，甲○○、丙○○先
    在另一房間等候，儲著光、汪惟祥則先進入由王明仁、陳昶
    翰、蔡君威、劉啟煦限制乙○○行動自由所在之房間內，儲
    著光得知乙○○曾脫逃未果，又堅稱未積欠丙○○任何錢財
    而拒絕給付贖款，儲著光復以手及球棒1 支毆打乙○○之手
    、膝蓋等處成傷，丙○○隨即進入亦以乙○○所經營大日建
    設公司購入其所有永康市土地價格過低為由，迫使乙○○交
    付錢財處理，並逼問乙○○關於前開其等強取所得之以蔡雅
    紋名義申領之美商花旗銀行提款卡密碼，經乙○○迭次表示
    確未積欠丙○○任何款項亦無法交付錢財，儲著光即向丙○○表示交由其等處理，丙○○應允後，即行離去，儲著光即
    指示並夥同汪惟祥、陳昶翰、王明仁、蔡君威、劉啟煦等人
    ，接續出手毆打乙○○身體多處成傷，並由王明仁轉知在另
    一房間之甲○○撰寫內容表示乙○○坦承前曾以不法方式詐
    騙丙○○而取得土地，願意提供相當補償與丙○○之切結書
    草稿1 份，再由王明仁攜入該房間內，乙○○在此情況下不
    得不從，遂依儲著光指示另抄寫與該切結書草稿內容相同且
    同意分次給付丙○○共約2億4 千萬元之切結書1份並在其上
    簽名，儲著光再指示王明仁交由甲○○代為重新整理繕打，
    儲著光見尚未能取得任何贖款，為防止乙○○逃脫，遂指示
    劉啟煦外出購買膠帶1 捲及安眠藥後，在場之人共同持用該
    膠帶綑綁乙○○手腳並由劉啟煦強行對乙○○灌食安眠藥，
    使其陷入昏迷後，儲著光復指示王明仁先駕駛乙○○所使用
    之前開自小客車，搭載陳昶翰、蔡君威共同強押乙○○至臺
    北市，劉啟煦則自行駕車尾隨在後，於10日凌晨王明仁、陳
    昶翰將乙○○強押至臺北市○○○路21巷4弄9號由林武毅（
    業經本院於96年2 月6日以95年度上更(二)字第123號判處有期
    徒刑9年6月確定）向華德倫（業經本院於93年12月16日以93
    年度上訴字第911號判處有期徒刑7年確定在案）借用之住處
    後，將乙○○拘禁該處，並由王明仁、陳昶翰2 人負責看守
    乙○○，蔡君威、劉啟煦則先行離去。嗣於5月10 日上午儲
    著光、汪惟祥亦抵達該處後，儲著光見林武毅返回上址，即
    告知上開擄人勒贖情形且邀同林武毅加入，林武毅即與渠等
    基於意圖勒贖而擄人之犯意聯絡，亦加入代為看管乙○○；
    其間林武毅復通知華德倫至該址，華德倫得知其等之擄人勒
    贖行為後，亦基於共同犯意之聯絡，在王明仁、汪惟祥、林
    武毅、陳昶翰均在場且要求乙○○應交付贖款時，華德倫並
    未加以勸阻，且亦催促乙○○儘速交付贖款，後由王明仁再
    向乙○○表示亦應給付其等相當報酬後，乙○○表示可請家
    人籌措3 百萬元交付，適儲著光到場後，即令乙○○以電話
    通知家人提供3 百萬元，乙○○乃以其所有之行動電話撥打
    與其岳母陳占、妻子蔡惠珍，要求渠等準備3 百萬元，因乙○○未依其等指示隱匿遭擄人勒贖之情形，反而於對話中透
    露出係遭人控制下須交付贖款之訊息，引起儲著光不滿，儲
    著光乃與王明仁、陳昶翰、汪惟祥、林武毅、華德倫等人，
    再次聯手毆打乙○○身體多處成傷，儲著光且以燒紅之鐵器
    物品烙傷乙○○之腿部；於5月11 日，陳昶翰、王明仁見乙○○仍未能給付贖款，且前在西子灣賓館時已得知強取而來
    之乙○○所持有之蔡紋雅名義之提款卡密碼，由陳昶翰委請
    不知情之不詳姓名年籍成年友人於當日即5月11 日晚上11時
    50分許（起訴書誤載為5月13 日夜間所發生），持該強取而
    不法取得之乙○○所持有蔡紋雅名義提款卡前往基隆市第一
    信用合作社，接續將該提款卡插入自動提款機內並鍵入密碼
    ，而以此不正方法連續由該自動付款設備取得乙○○所有之
    12萬元現金，得手後除其中2 萬元由陳昶翰交付代其領款之
    該友人外，其餘10萬元則由其與王明仁2 人朋分花用。迄同
    年月12日，因華德倫表示欲與女友前往該愛國東路處拿取物
    品，儲著光即指示王明仁先前往位於臺北縣板橋市甲○○住
    處附近取回前委託甲○○重新繕打之切結書，儲著光則夥同
    汪惟祥、林武毅及陳昶翰等人將乙○○押往臺北縣中和市○○路皇城汽車商務旅館218 號房內後，王明仁亦持該打字方
    式繕寫之切結書到達，儲著光、汪惟祥、王明仁、陳昶翰、
    林武毅，為逼迫乙○○交付贖款，共同聯手毆打、持儲著光
    所有電擊棒1 支電擊，及以燒紅之鐵鉗烙印乙○○全身各處
    包括下體等，致乙○○身上多處有瘀血、燒燙傷等傷害。而
    儲著光見5月12 日已逼使乙○○簽立前開切結書，乙○○仍
    無法交付贖款，遂與汪惟祥、王明仁、陳昶翰、林武毅商討
    是否要釋放乙○○一事，並曾告知乙○○將考慮讓其回家，
    其間乙○○則為使負責看管之林武毅給予其較好待遇，遂告
    知林武毅可給付其若干款項，林武毅明知此亦係乙○○在遭
    擄人之情況下始同意交付，並非出於自由意志，卻仍於以同
    一意圖勒贖而擄人之犯意，於5月15 日上午（起訴書誤載為
    14日）將前開強取所得之蔡紋雅名義提款卡交付乙○○，獨
    自帶同乙○○前往臺北市○○○路星辰賓館洗澡畢，林武毅
    再陪同乙○○至華泰商業銀行南門分行之自動提款機處，由
    乙○○自行由其所使用前開蔡紋雅名義之花旗銀行帳戶內領
    出2 萬元並交付與林武毅，林武毅隨即致電張良旭（業經本
    院於93年12月16日以93年度上訴字第911號判處有期徒刑6月
    ，如易科罰金以300元折算1日確定在案）託張良旭開車前來
    載渠等返回愛國東路住處，張良旭接獲來電，雖不知情擄人
    勒贖事，惟知悉乙○○係在儲著光、林武毅控制自由中，竟
    本於與林武毅、儲著光、王明仁、陳昶翰、華德倫等人共同
    妨害自由之犯意，駕車前來，協助林武毅將乙○○押回林武
    毅愛國東路之住處，抵達之後始行離去。嗣因乙○○之妻前
    接獲乙○○上述電話，認乙○○應係遭擄人勒贖而報警偵辦
    ，經警方先於5月11 日在臺北市○○○路21巷口尋獲乙○○
    所使用之UF-3678 號自小客車，且為顧及乙○○之安全先佯
    以違規停車遭拖吊而將該自小客車拉離現場，經採證結果在
    該車內包裝袋上檢出蔡君威及劉啟煦之指紋，而循線查出儲
    著光等人，並於5月15 日下午先逕行拘提而查獲蔡君威、劉
    啟煦2 人，儲著光則發覺乙○○前開車輛失蹤，懷疑乙○○
    之家人已報警，乃於15日下午3 時15分許，復令乙○○以電
    話向其妻蔡惠珍謊稱係在旅行且將返家，虛報其所在之位置
    ，企圖掩人耳目，儲著光則於同日傍晚調集張良旭、王明仁
    、陳昶翰、華德倫、林武毅至愛國東路林武毅之住處，欲連
    夜押解乙○○南下藏匿，以躲避專案小組之查緝，議定之後
    隨即由王明仁駕駛L4-2952 號自小客車，夥同陳昶翰、林武
    毅及並不知悉乙○○係遭擄人取贖而本於妨害自由犯意聯絡
    之蔡博允（業經本院於94年11月8日以94年度上更(一)字第347
    號判處有期徒刑6月，如易科罰金以300 元折算1日確定在案
    ）一同驅車前往，經儲著光當場告知乙○○將送其返家及令
    其不要報警後，儲著光即指示王明仁駕駛車號L4-2952 號自
    小客車，夥同陳昶翰、林武毅先帶同乙○○前往臺北市○○○街31巷26號群來商務旅館洗澡等待儲著光指示送其南下，
    蔡博允亦本於妨害自由之共同犯意聯絡，共同前往群來商務
    旅館，張良旭則應儲著光之請，於5月16 日凌晨零時10分許
    駕駛DP-8301號自小客車，搭載儲著光、華德倫2人前往臺北
    市○○○路○段3號萊爾富超商前，儲著光、華德倫2 人下車
    前往駕駛儲著光停放該處之7K-7640 號自小客車之際，經在
    現場埋伏守候之警員當場查獲，並在儲著光所駕駛之前開車
    輛內扣得儲著光所有交付陳昶翰用以為前開刺傷乙○○及限
    制其行動自由之尖刀、球棒各1支、手銬1付及第一級毒品海
    洛因1包（淨重28.29公克、包裝重0.9 公克，另案沒收銷燬
    ），儲著光經查獲後應警方要求致電王明仁開車載送乙○○
    前來，於同日零時30分許，王明仁依儲著光指示載送乙○○
    至該處，王明仁則為警當場逮捕，另警員亦循線於同日1 時
    30分，至群來商務旅館內查獲陳昶翰、林武毅，並當場扣得
    安非他命吸食器1 組，復於前開林武毅位於愛國東路之住處
    內扣得儲著光令陳昶翰購買而為其所有且供其等為前開擄人
    勒贖行為所用之膠帶2捲（其中1捲曾經使用）、電擊棒1 支
    。另扣得注射針筒2支、美娜水1瓶、手銬2付、布手套2付、
    便當盒1只、吸食器1組等物；嗣依儲著光等人所述，於5 月
    20日拘提甲○○到案及查知丙○○上開行為。
二、案經乙○○訴由臺北市政府警察局大安分局移請臺灣臺北地
    方法院檢察署檢察官偵查起訴。
    理  由
壹、程序方面
一、被告以外之人於審判外之言詞或書面陳述，除法律有規定者
    外，不得作為證據。被告以外之人於偵查中向檢察官所為之
    陳述，除顯有不可信之情況者外，得為證據。公務員職務上
    製作之紀錄文書、證明文書，除顯有不可信之情況外，亦得
    為證據。又按被告以外之人於審判外之陳述，雖不符刑事訴
    訟法第159條之1至第159條之4之規定，而經當事人於審判程
    序同意作為證據，法院審酌該言詞陳述或書面陳述作成時之
    情況，認為適當者，亦得為證據；當事人、代理人或辯護人
    於法院調查證據時，知有刑事訴訟法第159條第1項不得為證
    據之情形，而未於言詞辯論終結前聲明異議者，視為有前項
    之同意，刑事訴訟法第159條之1、第159條之5第1項、第2項
    分別定有明文。經查，本院相關之供述或非供述證據，並無
    顯不可信之情況，檢察官、被告、辯護人及公設辯護人於本
    院準備程序、本院審理程序中對本案之供述、非供述證據（
    除西子灣賓館錄音帶及其譯文外）均表示無意見而同意作為
    證據，本院審酌各該證據作成之狀況，亦認為適當，依前揭
    規定，本案相關之供述、非供述證據，均有證據能力。
二、被告丙○○、同案儲著光、被害人乙○○於西子灣賓館之對
    話錄音及其譯文，核屬被告丙○○以外之人於審判外之言詞
    陳述，且被告丙○○辯護人於本院準備程序及審理程序中對
    上開對話錄音及其譯文表示不具證據能力，依上開規定，此
    部分證據對被告丙○○自無證據能力。
貳、實體部分
一、訊之被告甲○○、丙○○均矢口否認有前揭犯行，被告甲○○辯稱：因同案儲著光打電話詢問伊是否認識大日建設公司
    之老闆時，正好伊所受僱之涂錦樹律師要伊與該公司老闆即
    被害人乙○○辦理受益憑證掛失事宜，同案儲著光才表示伊
    要一起前往與被害人乙○○洽談，之後伊與被害人乙○○約
    定5月9日在高雄見面，約定之前一日即5月8日伊至高雄時即
    由被告儲著光、王明仁、陳昶翰等人至機場接伊，因伊投宿
    在御宿飯店，才與被害人乙○○約在該處，被害人乙○○抵
    達後先與伊簽寫一紙受益憑證遺失切結書後，2 人閒聊中同
    案儲著光、王明仁等3、4人才進入房間，同案儲著光有先拿
    出1 份資料向被害人乙○○表示要談土地糾紛事宜，同案儲
    著光且說此事與伊無關叫伊去外面，伊即出去，對其等在房
    間內洽談之內容全不知情，後來伊有見到同案儲著光出來，
    但並未建議其等更換洽商地點，且伊再進入該房間時亦未見
    到被害人乙○○，但因伊認為被害人乙○○是跟伊約定見面
    ，擔心被害人乙○○，伊才與同案儲著光等人去接地主即被
    告丙○○，在車上伊有聽見同案儲著光聯絡同案王明仁將被
    害人乙○○帶至西子灣賓館，抵達西子灣賓館後伊有聽見被
    告丙○○抱怨被害人乙○○欺騙其等土地之情事，但同案儲
    著光等人有在另一個房間洽談，其間伊均未見到被害人乙○○，後來同案儲著光等與被害人乙○○有達成協議後，即至
    伊所在房間要伊寫草稿，被害人乙○○有修改數個字後由同
    案王明仁交付伊並委託伊帶回臺北重新繕打整理，後來同案
    王明仁亦有至伊臺北縣板橋市住處附近取走該份打字完成之
    切結書，伊並未去過該愛國東路處，更不知任何擄人勒贖行
    為云云；被告甲○○辯護人稱：被告甲○○參與部分，是受
    涂錦樹委託與被害人乙○○碰面，因儲著光他們說要找大日
    建設的人，被告甲○○說他剛好要與大日的總經理碰面，所
    以才讓儲著光他們與被害人乙○○碰面，但他們碰面後，被
    告甲○○就離開，且被告並不知道他們之後擄人勒贖的事，
    就被告甲○○認知，縱切結書是被迫簽下的，被告亦不知道
    ，公訴人就此未舉證證明被告與儲著光等人有何犯意聯絡。
    且共同被告及被害人亦陳述被告甲○○有參與或有連繫等情
    。對切結書及300 萬部分，被告甲○○所述應為事實，與被
    告甲○○無關，檢察官上訴無何積極證據證明被告甲○○有
    何共同正犯犯行，請求駁回公訴人之上訴，諭知被告甲○○
    無罪云云。被告丙○○辯稱：伊與姐姐所共有之土地曾經出
    賣與被害人乙○○所經營之大日建設公司，但彼此間有通行
    權、攤位等糾紛，並沒有發生土地價金太低之糾紛，且伊未
    曾找同案儲著光處理該土地糾紛，之前亦從未見過被告儲著
    光，於5月9日當天下午有一自稱大日建設公司委託之人來電
    約伊在大統百貨見面，同案儲著光等3 人將伊帶至西子灣賓
    館，伊才在土地糾紛後第一次見到被害人乙○○，在該房間
    內之3 人伊都不認識，其中一人問伊該土地既賣給大日建設
    公司為何還出租等問題約1 小時餘後，將伊帶至另一房間內
    與被害人乙○○對質，當時沒有人打被害人乙○○，且其身
    上亦沒有傷，只是精神不太好，更沒有人要被害人乙○○簽
    切結書，對質完伊即回到前一房間內約再停留約十餘分鐘，
    伊向其他人表示沒伊之事即離開返家，並不知被害人乙○○
    有何被綑綁膠帶或灌安眠藥等遭擄人勒贖之情形云云；被告
    丙○○辯護人則以：檢察官依刑訴認被告有犯嫌即可依法提
    起公訴，但法院是被告有罪應憑嚴格證明，若認被告是否犯
    罪，有何不利益應由檢察官舉證。依歷次擄人勒贖案件，擄
    人勒贖不可能計畫達一年之久。依通聯紀錄，儲著光與被告
    丙○○並無任何通聯紀錄。儲著光在92年間筆錄供述，他與
    被告丙○○是經崔榮龍。崔榮龍的筆錄則否認有介紹或交給
    他們連絡方式。儲著光陳述被告丙○○委託有給付30萬，但
    處理的金額與委託費用不成比例，而30萬是崔榮龍借給儲著
    光，與本案無關。被告丙○○出現在西子灣賓館是案發前，
    有位姓林的人與被告丙○○連絡、約在高雄大統百貨前，但
    被告一到現場就被押走，如被告有與乙○○約在西子灣賓館
    見面，為何被告車子會停在百貨公司並被拖走，與常情不合
    。被告丙○○並未委託儲著光等人，依卷內資料亦無委託書
    。被告丙○○自始並無擄人而勒贖意圖，與擄人勒贖的構成
    要件不符，被告丙○○亦無與儲著光等人有何共同犯意及何
    行為分擔行為云云置辯。經查：
    (一)被害人乙○○係因案外人涂錦樹積欠其款項並交付秀崗
        公司受益憑證作為擔保，卻因被害人乙○○遺失其中 1
        紙受益憑證，始由被告甲○○於91年5月7日以案外人涂
        錦樹受僱人之身分邀約被害人乙○○至高雄洽辦該紙受
        益憑證遺失處理事宜，被害人乙○○隨即依約於5月9日
        中午12時20分許至被告甲○○所告知高雄市御宿飯店50
        1號房見面，與被告甲○○先簽立受益憑證遺失切結書1
        紙，及5月8日同案儲著光、王明仁、陳昶翰、蔡君威及
        共犯汪惟祥係與被告甲○○會合後均投宿在御宿飯店，
        在被告甲○○與被害人乙○○談完前開受益憑證遺失事
        宜後即由同案儲著光、陳昶翰、蔡君威進入該房間，同
        案王明仁隨後亦進入該房間等事實，業據被害人乙○○
        指述在卷，且為同案儲著光、王明仁、陳昶翰、蔡君威
        、被告甲○○所供述無訛，而被害人乙○○已指稱：「
        伊見到同案儲著光、陳昶翰、蔡君威3 人進入御宿飯店
        501 號房，並由同案儲著光出示大日建設公司與被告丙○○間之土地買賣契約書資料後，伊有表示與被告丙○○間之該土地買賣契約已履行完畢，並未積欠任何款項
        或有何糾紛，然同案儲著光仍先以手及持用一長型黑色
        似鐵器類物品毆打伊臉部、身體，陳昶翰、王明仁亦出
        手毆打且使其無法任意離去而剝奪其行動自由」等語，
        且被害人乙○○自斯時起即在同案儲著光、王明仁、陳
        昶翰、蔡君威、劉啟煦之實力支配下而喪失行動自由，
        迄5月16日凌晨在經警尋獲救出時止。而自5月9 日在御
        宿飯店與同案儲著光見面迄獲救間之過程如下：
   (1)、關於5月9 日在御宿飯店501號房內，同案儲著光、陳昶
        翰、蔡君威、王明仁確有毆打被害人乙○○臉部、頭部
        並強行取走被害人身上之財物等情，業據證人乙○○證
        述在卷，同案儲著光、蔡君威、王明仁、陳昶翰復均供
        稱：當時進入該房間內者即為其4 人，而同案儲著光確
        有打被害人乙○○一巴掌等情，亦據同案儲著光、蔡君
        威、王明仁分別供承在卷，且以同案儲著光亦稱其質問
        被害人乙○○是否詐騙被告丙○○一事，被害人乙○○
        立即否認之情狀，若非同案儲著光等4 人有共同毆打並
        限制被害人乙○○行動自由之行為，被害人乙○○當無
        留滯而未立即離去甚至後續無端與其等同往西子灣賓館
        之理，此已可見斯時在場之同案儲著光、陳昶翰、王明
        仁、蔡君威等4 人均有對被害人乙○○傷害及剝奪其行
        動自由等行為；又依證人即被害人乙○○所述於91年 5
        月9 日在御宿飯店，係遭同案儲著光持用一長型黑色似
        鐵棒之物品且施用相當力量毆打其頭部，令其幾乎要暈
        倒，由該毆打方式係持用器具並施用相當力道之情節，
        亦堪認足以成傷；雖然同案陳昶翰於本院更(一)審另證稱
        係伊臨時起意自行取走乙○○皮夾，並未受人指使。蔡
        君威沒有參與拿皮夾之行為云云。而同案王明仁、儲著
        光、蔡君威則均否認有強取被害人財物之行為，但此部
        分之事實已據被害人乙○○於原審證述稱：「儲著光拿
        黑色的棒子打我的頭，猛打，陳昶翰在旁邊也打，把我
        身上所有的東西都掏出來拿走。」（原審卷(二)第136 頁
        ）「不能確定何人拿走皮夾、手機等，只確定在御宿飯
        店有拿我的東西，房間內的人都是一湧而上。」（原審
        卷(三)第19頁）「應該是蔡君威從我身上拿走皮夾之後，
        交給儲著光。」（原審卷(三)第222 頁）衡之當時被害人
        人身自由受限制，並遭毆打之際，自無從確切辨明記憶
        係由何人下手自其身上取走財物。而當時同案儲著光、
        蔡君威、王明仁、陳昶翰既均在場，且對被害人施以強
        暴脅迫，向被害人強取財物，4 人自均有共同之犯意聯
        絡及行為之分擔。至於斯時在另一房間內等候之同案劉
        啟煦、汪惟祥事前一日即分別經同案蔡君威、儲著光聯
        繫到場且在該處等候多時，其後復有參與押送被害人乙○○至他處行為，亦可見其2 人對前揭擄人勒贖之行為
        ，與同案儲著光、王明仁、陳昶翰、蔡君威間均有犯意
        聯絡。
   (2)、關於5月9日同案儲著光指示同案王明仁、蔡君威、陳昶
        翰、劉啟煦等人將被害人乙○○帶離御宿飯店而在市區
        繞行期間，被害人乙○○欲掙脫逃跑時曾遭同案蔡君威
        、陳昶翰出手毆打，陳昶翰並持用同案儲著光所交付尖
        刀1支刺傷被害人乙○○左大腿2刀等情，業據證人乙○○在偵查及原審審理中均一致證述在卷，核與同案蔡君
        威、陳昶翰供述情節相符，當時在場之同案劉啟煦亦稱
        ：在高雄市區繞行途中，有見到被害人乙○○的鞋子飛
        出來，伊下車欲攔計程車返回御宿飯店時，亦有見到被
        告蔡君威、陳昶翰與被害人乙○○抱在一起，同案王明
        仁並稱：有見到同案蔡君威、陳昶翰毆打被害人乙○○
        ，當時伊與劉啟煦均下車等情相互參照，再參諸被害人
        乙○○獲救送醫時，其左大腿處確有明顯傷痕，有照片
        1紙附卷可稽（見臺灣臺北地方法院檢察署91 年度偵字
        第8467號偵查卷(一)第75頁），均堪認證人乙○○此部分
        指述應屬實在。
   (3)、關於5月9日下午在高雄市西子灣賓館，因被害人乙○○
        堅稱並未積欠被告丙○○任何債務而不願簽立交付贖款
        ，同案儲著光、王明仁、蔡君威、汪惟祥、劉啟煦、陳
        昶翰再次毆打被害人乙○○之手、膝蓋等處，及於被告
        丙○○進入向被害人乙○○要求應給付賠償款項，被害
        人乙○○仍拒絕交付後，同案儲著光又夥同同案王明仁
        、陳昶翰、蔡君威、劉啟煦及共犯汪惟祥毆打被害人乙○○成傷，同案儲著光且以不詳器具夾傷被害人乙○○
        耳朵等情，業據證人乙○○指述在卷，並與同案儲著光
        、王明仁、蔡君威於偵查中供述之情節相符，同案儲著
        光並稱在場所有人均有出手毆打被害人乙○○等情。是
        斯時在場之同案儲著光、王明仁、蔡君威及共犯陳昶翰
        、劉啟煦、汪惟祥有此部分傷害及擄人之行為，亦堪認
        定。
   (4)、關於同案儲著光有指示同案王明仁、蔡君威、汪惟祥、
        劉啟煦、陳昶翰將被害人乙○○之手腳綑綁、矇眼而剝
        奪其行動自由，再指示劉啟煦購買安眠藥物後，令被害
        人乙○○服用昏睡，隨即於翌日即5月10 日將被害人押
        送至前開愛國東路處等情，業據同案蔡君威、劉啟煦於
        警詢時及偵查中均供明在卷，並與證人乙○○所證其於
        翌日醒來已遭押送至一小房間內（即該愛國東路處）等
        情相符，其2 人雖又謂係被害人乙○○主動要求服用安
        眠藥，不但為證人乙○○所否認，且當時被害人乙○○
        係遭其等擄人之情況下，豈有主動要求服用安眠藥之理
        。同案蔡君威此部分所辯與常情有違，不足採信；又於
        5月10 日在前開愛國東路處，同案王明仁向被害人乙○○表示須給付其等費用，並與被害人乙○○議定須交付
        贖款3 百萬元一事，業據同案王明仁、證人乙○○各供
        述、證述在卷，而同案儲著光雖係在同案王明仁與被害
        人乙○○議定該數額後始到達，且不滿該討論情形曾毆
        打同案王明仁，然而，其後強令被害人乙○○以電話告
        知家人須提出3 百萬元時，係由同案儲著光所指示並要
        求被害人乙○○不得透漏任何係遭擄人之訊息，業據證
        人乙○○結證屬實。足見議定該筆3 百萬元價額贖款一
        事事先雖未經被告儲著光同意，但議定後同案儲著光仍
        知情並有為令被害人乙○○通知家人之取贖行為，其對
        此部分情形自難諉為不知；又被害人乙○○在致電其妻
        蔡惠珍之電話內容中，確有提及要其妻不能不管他、千
        萬不能報警等足使其妻蔡惠珍察覺斯時其已喪失行動自
        由、且非交付該筆款項無法獲釋等言詞，復據證人蔡惠
        珍結證明確，被害人乙○○因而再遭同案儲著光、王明
        仁、林武毅及同案陳昶翰、汪惟祥以手及球棒毆打，同
        案儲著光並有以燒紅之鐵器烙傷被害人乙○○等行為，
        亦據證人乙○○於警詢時、偵查及原審審理中均先後證
        述明確，並為同案儲著光所是認（見原審卷(六)第214 頁
        ），在場之同案華德倫亦供稱：有見到同案儲著光很生
        氣並打被害人乙○○，同案王明仁、陳昶翰、林武毅也
        有傷害被害人乙○○等語（見前揭91年度偵字第8467號
        偵查卷(一)第144頁），足見證人乙○○此部分證述應可
        採信，而同案華德倫明知同案儲著光等人所為係擄人勒
        贖之行為，其在場竟催促被害人乙○○交付贖款（詳見
        後述），證人乙○○於原審審理中且明確證稱：5 月10
        日在小房間（即該愛國東路處）同案華德倫與其餘如前
        述之同案均有打伊，且當時同案華德倫並未勸其他在場
        同案共犯不要毆打伊等語（見原審卷三第50、140 頁）
        ，足見同案華德倫斯時亦有與其餘在場其他同案共犯基
        於傷害之犯意聯絡且參與該傷害之行為。
   (5)、關於5月10日迄5月12日將被害人乙○○帶至皇城汽車旅
        館期間，均係由同案王明仁、陳昶翰、林武毅依同案儲
        著光、共犯汪惟祥指示輪流看管被害人乙○○等犯行，
        業據同案儲著光、王明仁一致供述在卷，證人乙○○亦
        為相同證述在卷；再於5月11日，同案王明仁、陳昶翰2
        人為先取得部分款項以供花用，遂由同案陳昶翰利用不
        知情之不詳姓名年籍成年友人於當日即5月11 日晚上11
        時50分許，持前強取所得之乙○○所持有蔡紋雅名義提
        款卡前往基隆市第一信用合作社，接續提領12萬元現金
        ，除其中2 萬元由同案陳昶翰交付代其領款之該友人外
        ，其餘10萬則由其與同案王明仁2 人朋分花用殆盡一事
        ，業據同案王明仁、陳昶翰供承在卷，陳昶翰於本院更
        (二)審審理中證稱其確有提領上開12萬元，並與同案王明
        仁朋分等情無訛。並有該帳戶交易概要影本1 紙及提領
        時該提款機錄影帶所攝得之翻拍照片4 張在卷（前揭偵
        查卷第245、246頁）可資佐證，並經證人乙○○證稱事
        後才知遭盜領，且該提款卡之密碼資料係伊於5月9日在
        西子灣賓館即曾迫於無奈而告知當時在場之同案等人，
        是同案王明仁、陳昶翰此部分對自動付款設備詐欺取財
        之犯行，亦堪以認定（起訴書認此係於5月13 日夜間所
        發生，惟觀諸前述卷附照片所示，容係誤載）。至陳昶
        翰於本院更(一)審審理中雖另稱提領12萬元之前，同案王
        明仁不知情，及密碼是在愛國東路時才得知云云，亦無
        非迴護之詞，不足採信。
   (6)、關於5月12 日同案儲著光、王明仁、林武毅及共犯陳昶
        翰、汪惟祥復將被害人乙○○轉押送至皇城汽車旅館，
        並在該處又共同毆打被害人乙○○成傷，且強令其在經
        被告甲○○繕打完成之切結書上簽名，且同案林武毅亦
        有參與毆打被害人乙○○等情，業經同案儲著光、王明
        仁、陳昶翰所一致供承在卷，並據證人乙○○證述無訛
        ，而該切結書（前揭偵查卷(一)第297 頁）係同案王明仁
        與被告甲○○聯繫後至被告甲○○住處附近取得一事，
        已據同案王明仁、被告甲○○分別供明。又被害人乙○○簽寫該切結書畢後，同案儲著光即有表示將送其回家
        之意，雖據證人乙○○證述屬實，復經同案王明仁、陳
        昶翰、華德倫為相同供述，然證人乙○○亦稱未幾同案
        儲著光發覺有異而懷疑被害人乙○○之家人已報警後，
        曾於5月15 日向其表明將令被告林武毅、王明仁等陪同
        其返家，並稱其若不報警此事就這樣算了，否則其會將
        一切事情均推給同案林武毅，他們還準備另找一位小弟
        出來擔罪，要其配合等語（見前揭91年度偵8467號卷(一)
        第180頁至第187頁），復仍令同案林武毅在場看管，甚
        至於5月15 日同案儲著光並指示同案王明仁、陳昶翰將
        其帶往群來商務賓館準備，未久將帶其南下時，被害人
        乙○○且稱其雖曾表示希望立即回家仍未獲同意，同案
        儲著光所辯稱係同案林武毅仍令被害人乙○○留在該處
        ，或謂係被害人乙○○主動留在該處云云，以同案林武
        毅前僅係依其指示負責看管被害人乙○○，且同案儲著
        光前即曾因與同案林武毅間發生糾紛而毆打同案林武毅
        ，既據同案儲著光、林武毅為一致供述，並經同案王明
        仁、華德倫、陳昶翰均供明在卷，以同案林武毅與同案
        儲著光已有嫌隙之情狀，實難認同案林武毅有何甘冒再
        遭同案儲著光毒打之風險，而在同案王明仁、華德倫等
        人均時常出入該愛國東路處之情形下，自行將被害人乙○○繼續拘禁該處以取贖之可能，再參諸被告儲著光於
        5月15 日猶另指示同案王明仁將被害人乙○○送回臺南
        等情，均足見同案儲著光前雖有意釋放被害人乙○○，
        但仍令同案林武毅、王明仁、陳昶翰等人繼續看管並圖
        使被害人乙○○同意代為掩飾前開犯行，而非欲立即釋
        放乙○○。
   (7)、關於5月14 日迄15日，同案儲著光尚未指示立即釋放被
        害人乙○○，並仍由同案林武毅繼續看管中一節，業據
        證人乙○○證稱：當時同案林武毅負責看管伊，且仍限
        制其行動自由，只是曾趁機討好同案林武毅看能否獲釋
        ，亦曾拿錢給同案林武毅讓其看醫生，且斯時同案林武
        毅之手臂有遭人打傷，亦有要求同案林武毅帶伊前往華
        泰銀行南門分行領款，目的希望看領完錢能求同案林武
        毅釋放伊等語（見原審卷(三)第35頁至第40頁），再參諸
        被害人乙○○前於5月9日離開御宿飯店之途中即曾因圖
        脫逃而遭毆打，嗣後復遭同案儲著光等人多次毆打、凌
        虐，四肢等受有多處傷害，有其獲救後所攝之受傷情形
        照片10張在卷（前揭偵查卷(一)第74頁至第78頁）可明，
        是縱使負責看守者僅有同案林武毅，甚至同案林武毅之
        手臂有受傷情形，被害人乙○○在仍遭看守且以其斯時
        身心飽受凌虐之情況下，仍難認被告林武毅上開看守行
        為已非對被害人乙○○為限制行動自由之行為。至於 5
        月15日上午同案林武毅曾帶同被害人乙○○前往星辰賓
        館之部分，業據被害人乙○○證稱：係因同案林武毅向
        伊表示缺錢，伊想趁機讓同案林武毅放伊走，才要同案
        林武毅將提款卡還伊（見原審卷(三)第122 頁）等語，並
        有前開被害人乙○○所使用蔡紋雅名義之帳戶交易概要
        1份在卷（前揭偵查卷(二)第214、215 頁）可佐，足見同
        案林武毅斯時帶同被害人乙○○外出，係因被害人乙○○試圖討好同案林武毅並稱願意提領金錢交付，由同案
        林武毅仍自始至終均陪同被害人乙○○之情狀，其非惟
        並無釋放被害人乙○○之行為，且由斯時被害人乙○○
        係遭擄人而喪失意思自由之狀態下，為討好負責看守之
        同案林武毅始提領2 萬元款項交付，亦可見係基於換取
        自己人身自由之故，同案林武毅應知被害人乙○○係迫
        於無奈始同意交付該款項；又於5月15 日下午，同案儲
        著光與被告王明仁、陳昶翰、林武毅及同案華德倫、蔡
        博允、張良旭雖曾在該愛國東路處聚集聊天，且被害人
        乙○○亦在場，但證人乙○○已證稱：當日在場者買很
        多東西且講很多事，其雖心理害怕但有參與聊天，最後
        同案儲著光告知伊要叫同案王明仁、陳昶翰開車載伊回
        南部找伊家人及被告丙○○，伊雖要求希望立即回家，
        但同案王明仁、陳昶翰仍先帶伊至群來商務汽車旅館，
        後來才獲救等語，足見同案儲著光仍指示須由同案王明
        仁、陳昶翰押送被害人乙○○返家，被害人乙○○迄 5
        月16日由被告王明仁依已為警查獲之同案儲著光指示帶
        往前開獲救處前，仍處於遭擄人之繼續狀態中，雖同案
        儲著光已有指示將予釋放，但未釋放前即為警查獲。
    (二)關於同案儲著光、王明仁、蔡君威及共犯陳昶翰、劉啟
        煦、汪惟祥上開擄走被害人乙○○之行為是否出於勒贖
        之意圖，被告丙○○於偵查中所稱：大日建設公司尚積
        欠伊土地買賣合約之尾款係1億6千萬元（見前揭91年度
        偵字第8467號偵查卷第53頁背面），此與同案儲著光等
        人強令被害人乙○○簽立切結書時所提及之2億4千萬元
        款項數額已有不同，且被告丙○○復自承於85年5 月間
        伊母親曾與大日建設公司簽立前開永康市土地買賣契約
        ，因伊認為價格太低又與大日建設公司洽商，迄85年 8
        月10日始由伊與大日建設公司再簽立土地買賣契約書，
        但二次簽約所約定之出賣土地價格以契約書所載內容而
        言並無不同（每坪單價均為18萬5 千元），且其亦未曾
        就此事對大日建設公司提起訴訟（見前揭91年度偵字第
        8467號卷(二)第278頁至第280頁），證人即被害人乙○○
        之兄林全成於偵查中亦結證稱：大日建設公司並未積欠
        被告丙○○任何款項。另經本院借調臺灣臺南地方法院
        89年度訴字第699 號民事履行契約事件全卷（臺灣高等
        法院臺南分院90年度上字第236 號、最高法院93年度台
        上字第1238號）全卷審認，該民事訴訟事件係大日建設
        股份有限公司對丙○○、郭乃萍、郭美伶、葉清枝、方
        吉安等5 人起訴，主張：坐落臺南縣永康市○○段第13
        地號土地有一部分屬計畫道路，為相鄰同段84地號土地
        北邊連接現有道路所需，原均為被告丙○○及郭乃萍、
        郭美伶（下稱出賣人）所共有；被告丙○○兼代理其餘
        共有人於85年7 月10日與伊簽定買賣契約，將同段第84
        號土地出售予伊興建房屋，並約定將收回於第13地號上
        擺設攤位之葉清枝、方吉安所占用土地交伊使用；詎伊
        於房屋完工取得使用執照，出賣人卻遲未依約履行驅離
        攤販，被告丙○○竟復於88年1月1日將第13號土地中之
        部分分別出租予葉清枝、方吉安擺設攤販，致無法交付
        系爭土地，損害伊之債權，而依民法第244條第2項之規
        定訴請法院撤銷丙○○與承租人間之租賃契約，依代位
        請求所有權人請求承租人並應交還占用土地；及依契約
        法律關係，請求出賣人交付系爭第13號土地。而對造丙○○等人對土地之買賣並不爭執，惟否認有所稱將第13
        號土地收回交原告使用之特約事項（嗣經第二審判決被
        告丙○○均敗訴，經最高法院駁回上訴確定）。審諸該
        案全卷，兩造之攻防主要爭點為上開將13號土地交付原
        告之特約事項之效力，至於有關買賣價金部分，則無任
        何爭執。甚且該土地買賣事件，除本件於85年7 月10日
        所簽訂之不動產買賣合約書外，之前原由郭美伶與其母
        劉芹菜於85年5 月15日與大日公司簽訂不動產買賣契約
        書，但因丙○○不同意該契約書，認對賣方無保障，因
        而另訂本件85年7月10日之合約書。而前後2份契（合）
        約書中，對買賣價金則屬一致，以上業經本院審閱上開
        民事案件全卷無訛，並有一、二、三審之判決書在卷可
        稽。足見被告丙○○於上開民事案件訴訟前後對買賣價
        金均未爭執有何不合理，或受詐欺、錯誤等情事。依上
        述已難認被害人乙○○所經營之大日建設公司有何曾因
        應給付被告丙○○土地價款而未給付致生糾紛之情形，
        則同案儲著光、王明仁所辯稱係相信被告丙○○所稱遭
        詐騙而低價出賣土地一事，其等復坦承僅見過被告丙○○所提出之買賣契約書，已如前述，被告丙○○已稱該
        2 份契約書上並無任何堪認原本議定之價格與契約書所
        載不同之內容，並有該契約書影本1 份為憑，同案儲著
        光等復自承之前與被告丙○○並非熟識，其等何以竟憑
        信被告丙○○之言，已有可疑；且證人即被害人乙○○
        於原審審理中已結證稱：同案儲著光向其表示有詐騙被
        告丙○○並獲利2 億餘元時，其即說明並無此事，且其
        遭押往高雄市西子灣賓館並見到被告丙○○時仍重申此
        旨，並說明相關事務均係案外人即被害人乙○○之兄林
        全成所處理等情，並有渠等當時對話之錄音帶1 捲暨譯
        文1份附卷（前揭偵查卷第217頁至第222 頁）可稽，而
        同案儲著光於原審審理時亦供承：初始被告丙○○確係
        委託伊針對被害人乙○○之兄林全成及其舅舅謝明滿處
        理等語（見原審卷(六)第200、201頁）。同案儲著光既稱
        被告丙○○初始係欲與被害人乙○○之兄洽商該土地買
        賣糾紛，其應知此本與被害人乙○○無涉，況被害人乙○○自始即向同案儲著光聲稱其與被告丙○○間無任何
        金錢債務糾紛，有如上述，渠等竟仍強押被害人乙○○
        長達8 日，且對被害人施行強暴、脅迫，擄掠被害人脫
        離其原在處所，使喪失行動自由，而移置於自己實力支
        配下，藉以向被害人或其關係人勒索財物，亦難認渠等
        所辯稱上開行為僅係出於代向被害人乙○○催討債務者
        屬實。至於同案儲著光另辯稱被告丙○○向伊說原本土
        地要賣每坪55萬元，後來只賣18 萬元，中間之差價為2
        億4 千萬元云云，亦經查明並非屬實（詳後述被告丙○○部分），所辯亦不足採。尤有進者，證人乙○○於原
        審審理中復證稱：於5月10 日在愛國東路處，同案王明
        仁先向其提出須拿出一筆錢給渠等，其表示沒有錢，只
        有涂錦樹律師積欠伊之款項、提款卡等，經同案王明仁
        及在場之陳昶翰等人幫腔說50萬元不夠，同案王明仁又
        說5、6 百萬元如何，經伊表示沒有能力，後來才談成3
        百萬元，且與同案王明仁談妥時同案儲著光雖未在場，
        但事後同案儲著光到達後，雖對同案王明仁擅自與其協
        商數額一事不悅並有打同案王明仁，但嗣後仍係同案儲
        著光令其以電話向其家人告知須準備3 百萬元，且斯時
        同案儲著光僅告知須先匯款3百萬元，並非匯款1或2 億
        元，所告知匯款之帳戶共2 個，但被告丙○○名義之帳
        戶係要其匯入切結書所載2 億餘元款項部分，另一帳戶
        才是供匯入該筆3百萬元之用等語（見原審卷(三)第100頁
        至第144 頁），核與證人即被害人乙○○之妻蔡惠珍所
        述：5 月10日下午接獲被害人乙○○電話時，被害人乙○○有對伊表示趕快去籌3 百萬元，經伊向被害人乙○○稱家裡有沒有錢其不是不知道，有錢都讓其拿去公司
        週轉後，其即表示這時候不能不管他，伊問籌不到3 百
        萬元怎麼辦，被害人乙○○且說：只要展現誠意，電話
        即遭掛斷等語（見前揭91年度偵字第8467 號卷(一)第177
        至179頁、原審卷(三)第273頁），及證人即被害人乙○○
        之岳母陳占於偵查中所證述被害人乙○○確有來電要求
        伊提供3百萬元等情相符（見前揭91 年度偵字第8467號
        卷(二)第196頁至197頁），足見同案儲著光等人確有令被
        害人乙○○通知家人須另交付贖款3 百萬元之行為，而
        同案儲著光所辯稱：伊原本希望對方承認之前是用不正
        當手段以便宜價格向被告丙○○購入土地，並以要求對
        方簽立同意在日後補償與被告丙○○之切結書後，交由
        被告丙○○循正常程序取回該筆款項之方式處理之情形
        ，與其實際上在強押被害人乙○○後所要求給付3 百萬
        元款項之行為實迥異，遑論若其所辯稱者屬實，何以其
        復自承前往找被害人乙○○處理該事前卻未準備好切結
        書相關事宜，是均難認同案儲著光上開所辯為可採；因
        之，由同案儲著光於偵查中復供稱其等當時認為在該債
        款尚未拿到前不能讓被害人乙○○離開，遂指示前述其
        餘同案王明仁等人將被害人乙○○押至臺北市○○○路
        處，目的是要被害人乙○○之家人還錢才放人（見前揭
        91年度偵字第8467號卷(一)第146至149頁）之情節以觀，
        同案儲著光確有以交付錢財作為終止擄人行為之意，參
        諸前述復難認其等所稱為討債一事屬實，均可見同案儲
        著光等人應係為自己不法所有而藉故以被告丙○○之土
        地原欲以每坪55萬元出售，被迫以18 萬5千元出賣予大
        日公司，被害人應賠償價差2億4千萬元，強令被害人乙○○簽立承認債務2億4千萬元之切結書作為向被害人家
        屬勒贖金錢之工具，而以擄人方式遂行取贖之目的。另
        據同案儲著光於偵查中供稱：伊受丙○○委託處理此事
        ，伊可獲得五成之報酬，本件可能只有兩成等語。（見
        同上卷(一)第149 頁正面）益見同案儲著光等擄人之目的
        ，意在勒贖至明。
    (三)關於被告甲○○部分，被告甲○○雖有受案外人涂錦樹
        律師之託代為處理案外人涂錦樹與被害人乙○○間受益
        憑證遺失之處理，始於5月9日約被害人乙○○見面等情
        ，業據證人涂錦樹證述在卷，核與證人乙○○證述者相
        同；固然屬實，然而，被告甲○○既亦坦承其與被害人
        乙○○相約時僅提及上情，並未告知同案儲著光亦將與
        其見面一事，且由同案儲著光所表示尚須透過其安排始
        得與被害人乙○○見面之情狀，已可見其當知被害人乙○○若得知此事必不願意前往應約，同案儲著光所稱僅
        為合法催討債務是否堪憑信，顯有疑問，則縱使係因同
        案儲著光於91年5 月初偶然問及其是否認識大日建設公
        司老闆，而其正好與被害人乙○○約定91年5月9日洽談
        受益憑證遺失處理事宜，才應同案儲著光要求同意同案
        儲著光一同前往等情屬實，何以被告甲○○未以提供被
        害人乙○○聯繫等方式由同案儲著光自行與被害人乙○○洽談，被告甲○○竟仍同意同案儲著光利用其與被害
        人乙○○見面洽談他事之機會向被害人乙○○催討債務
        ，且被害人乙○○復結證稱：因涂錦樹律師前為積欠伊
        1 百萬元之債務所交付之受益憑證4紙中有1紙遺失，被
        告甲○○係於91年5月7日以電話表示欲約其前往高雄企
        銀辦理掛失手續，二人才約定於同年5月9日12點半在高
        雄中正路高雄企銀見面，但近中午時被告甲○○又來電
        改稱約在御宿飯店即可，由被告甲○○又改與被害人乙○○相約至隱蔽之飯店內，以利同案儲著光向被害人乙○○催討債務之情狀，均足見被告甲○○斯時應知悉同
        案儲著光等人應有以暴力方式剝奪被害人乙○○行動自
        由以達催討債務之目的；另據同案陳昶翰於偵查中供稱
        ：「我有看過契約（指大日公司與丙○○之土地買賣契
        約書），我相信（乙○○）有欠（丙○○）錢，因我有
        與甲○○討論過。」等語（見前揭91年度偵字第8467號
        偵查卷(一)第9頁正面），同案劉啟煦於偵查中亦供稱：5
        月8日下午5 點至6點間，伊與儲著光、王明仁、蔡君威
        、陳昶翰一起去小港機場接甲○○，當日晚上甲○○就
        與我們五人一起投宿在御宿飯店（見同上卷(二)第15頁反
        面），同案儲著光亦為相同之供述（見同卷第45頁反面
        ），並供稱我確定被告甲○○會將乙○○約來。審之被
        告甲○○與被害人乙○○處理受益憑證遺失之事，只20
        餘分鐘即處理完畢，何況被害人係住在台北市○○區○○路458號10 樓，被告甲○○住在台北縣板橋市，被告
        甲○○為處理受益憑證之事，何需遠從台北搭機前往高
        雄。何況證人涂錦樹於原審結證稱: 當時汪先生很急著
        要出委任書，我請楊律師打，並沒有跟他說要寫受益憑
        證的號碼，我也傳真受益憑證的號碼給高企，汪回來後
        ，沒有把乙○○的切結書還給我，因為汪回來告訴我高
        企說不要辦（掛失），出事後，乙○○有再跟我見面，
        出具切結書給我，我把錢給他等語（見原審卷(五)第 286
        頁）。足見被告甲○○係假藉處理受益憑證之事，邀約
        被害人乙○○前往高雄處理，並非是因涂錦樹委託，才
        邀約被害人乙○○前往高雄處理。再參酌被告甲○○與
        同案儲著光係舊識，對於同案儲著光當甚瞭解，竟然將
        被害人誘至高雄，而由同案儲著光夥同其餘同案共犯多
        人，加以擄人並予勒贖，被告甲○○介入本案甚深，豈
        能以不知而置身事外。再者，同案儲著光等人於5月9日
        在御宿飯店與被害人乙○○洽談所謂債務糾紛時，確有
        出手毆打被害人乙○○臉部，且當時被告甲○○亦在場
        目睹一事，既據證人乙○○證述在卷，同案儲著光甚且
        證稱：伊原本想叫被告丙○○來御宿，因被告甲○○表
        示說是他約被害人乙○○前來御宿飯店，覺得不妥，所
        以才會換到西子灣賓館繼續談等語（原審卷(六)第214 頁
        ），益見被告甲○○對同案儲著光等人係以毆打及使被
        害人乙○○無法任意離去之方式催討債務一事，知之甚
        明。再參以在御宿飯店時，當同案儲著光、陳昶翰、王
        明仁、蔡君威等人分別以手及持用一黑色長型似鐵器物
        品毆打乙○○之臉部、身體成傷，同案儲著光等人以該
        強暴方式使乙○○無法任意離去而剝奪其行動自由後，
        被告甲○○見狀竟以該處係事先即告知乙○○之約定地
        點，建議同案儲著光等人改至他處，且在同案儲著光、
        王明仁、陳昶翰等人將被害人乙○○押往位於高雄縣鳳
        山市和平36號之西子灣賓館後，更改地點後，被告甲○○亦抵達該處，並撰寫內容表示乙○○坦承前曾以不法
        方式詐騙被告丙○○而取得土地，願意提供相當補償與
        被告丙○○之切結書草稿以及重新繕打與該切結書草稿
        內容相同且同意分次給付被告丙○○共約2億4千萬元之
        切結書1 份，迄於同案儲著光等人將乙○○押回臺北市
        ○○○路21巷4弄9號由同案林武毅向同案華德倫借用之
        住處後，將乙○○拘禁該處後，被告甲○○尚在臺北縣
        板橋市住處附近將重新繕打之切結書交給同案王明仁，
        等情，業經同案王明仁供明在卷（見前揭91年度偵字第
        8467號卷第232頁、第233頁），同案王明仁於本院更(二)
        審審理中亦證稱至臺北後與甲○○約在板橋體育館商拿
        打好的切結書等情，顯見在同案儲著光等人擄走被害人
        乙○○脫離其原在處所，使喪失行動自由，而移置於自
        己實力支配下，並向被害人之家屬勒索財物之過程中，
        被告甲○○始終參與其事，自難謂其不知擄人勒贖之事
        ，其縱未有如其他被告對被害人為強暴或傷害之行為，
        惟被告甲○○既參與誘騙被害人前往高雄，而遭同案儲
        著光等之擄人及勒贖，並草擬切結書及提議更改拘禁地
        點等行為，自已參與擄人勒屬之犯罪構成要件行為 (不
        含勒贖300萬之部分)，而應成立共同正犯。
    (四)關於被告丙○○部分，訊據被告丙○○雖否認有委託同
        案儲著光處理與被害人乙○○所經營大日建設公司間糾
        紛之情事，並稱於5月9日在西子灣賓館始第一次見到同
        案儲著光等人云云，然觀諸斯時被告丙○○與同案儲著
        光、被害人乙○○間之對話內容，被告丙○○、同案儲
        著光初始均一致要求被害人乙○○須提供其兄林全成或
        其舅謝明滿之聯絡方式，被告丙○○在場並未表示異議
        或速為離去。再參諸同案儲著光復供稱：於5月7日即曾
        與被告丙○○見面，並有記載同案儲著光於5月7日即以
        其所使用之號碼0000000000行動電話撥打至被告丙○○
        所使用之號碼0000000000行動電話4次之通聯紀錄影本1
        份附卷可稽（見前揭91年度偵字第8467號偵查卷(二)第11
        3 頁）。又同案王明仁於本院更(二)審理中亦證稱在前開
        投宿於御宿飯店之前，即與同案儲著光及被告丙○○在
        臺南見過面，在西子灣賓館時，被告丙○○亦與被害人
        對質過他們間的糾紛等語。另查同案儲著光於本院更(二)
        審亦證稱之前在臺南與被告丙○○見過面，上開同案王
        明仁所說的，是其與郭第二次見面等情，於原審亦為相
        同之證述（原審卷(六)第199頁、第253頁）。同案儲著光
        所稱之前即曾與被告丙○○多次聯絡，且被告丙○○斯
        時有表示該事已交給同案儲著光處理等情，自屬實在。
        其次，如前所述，被告丙○○對前述向被害人乙○○索
        取之款項依據為何，雖其稱此係根據合約書所載，然如
        前述，其亦自承於85年5月間伊母親曾與大日建設公司
        簽立前開永康市土地買賣契約，因伊認為價格太低又與
        大日建設公司洽商，迄85年8 月10日始由伊與大日建設
        公司再簽立土地買賣契約書，但二次簽約所約定之出賣
        土地價格並無不同等情，以被告丙○○自承前後所簽立
        之契約賣價均相同，且每坪高於18.5萬元乃其對買方之
        還價之情狀，並自承係受其母郭劉芹菜急於出售土地，
        並以自殺相脅所致及證人邱啟華證述，於大日建設公司
        第二次訂約時未聽聞被告丙○○及其母言及第一次所訂
        契約書給鄰地所有權人看者等語（本院更(三)審卷(二)第19
        3 頁正面），已難認被告丙○○所辯稱向被害人乙○○
        請求該筆款項係出於合法權利之正當行使一節可採，反
        而由被告丙○○前於89年間即曾因該永康市土地旁之同
        地段第13號土地有無出賣與大日建設公司及被告丙○○
        依該契約所取得之使用權範圍是否及於出租該地與攤販
        一事涉訟，有臺灣臺南地方法院89年度訴字第699 號、
        第785號、臺灣高等法院臺南分院90年度上易字第171號
        民事判決書影本各1份在卷（前揭偵查卷第158、159 頁
        、第170頁至第176頁、第177頁至第185頁）可佐，及被
        告丙○○於5月9日在西子灣賓館與被害人乙○○對談中
        謂被害人乙○○之舅舅謝明滿曾請黑道兄弟前往該第13
        號土地驅趕攤販一事甚為不滿等情節，可見被告丙○○
        應係對大日建設公司與其涉訟之情由心生不滿，為報復
        始杜撰該永康市土地買賣價格過低係因遭詐騙之糾紛，
        以作為向被害人乙○○請求交付錢財之藉口；再參以同
        案儲著光於原審證稱：之前與被告丙○○見面時，即有
        提及須以打人方式處理之問題，亦有提到在被害人乙○○帶到後，被告丙○○須去找一個處所讓伊擺人等語（
        見原審卷(六)第256 頁），同案儲著光又向被告丙○○表
        示此事將交由其處理等情狀，被告丙○○對斯時被害人
        乙○○實已遭擄人中，而同案儲著光等人又係意圖取得
        被害人乙○○簽立該並非實在之債務承認書，以獲得贖
        款，實難諉為不知。且以被告丙○○所欲取得之債務承
        認書數額高達2億4千萬元，若如同案儲著光所稱曾自被
        告丙○○處收受處理該事務之代價30萬元，並提出案外
        人崔榮龍代被告丙○○交付而匯入同案儲著光之妻游珮
        玲帳戶之匯款資料影本1份（前揭偵查卷(二)第243頁）為
        憑，與該債款額相較顯然甚低，而若如被告丙○○所稱
        從未交付同案儲著光任何報酬（據儲著光已坦承伊可獲
        利五成，見前揭91年度偵字第8467號偵查卷(一)第149 頁
        ），茍無相當獲利可圖同案儲著光焉有可能甘冒此風險
        ，益見其對同案儲著光並有以該擄人方式取得相當贖款
        以作為自己獲利一事，顯係知情而同意參與（不含勒贖
        300 萬之部分）；是被告丙○○此部分辯解，亦不足採
        。
    (五)末查被害人乙○○獲救後送醫治療時，確受有四肢多處
        燙傷，且其臉部、耳朵均有瘀血、四肢、肩膀、胸前等
        多處亦明顯有遭毆打之紅腫、結痂等傷勢，下體亦據被
        害人乙○○稱有明顯疼痛感，有國立臺灣大學醫學院附
        設醫院診斷書、驗傷診斷書各1紙暨照片10 張（前揭偵
        查卷(一)第79頁、臺北市政府警察局大安分局偵查卷(二)第
        14頁、前揭偵查卷(一)第74頁至第78頁）在卷供佐，復有
        現場蒐證照片3 張、西子灣汽車旅館帳單明細表乙份、
        切結書影本乙張，及內政部警政署刑事警察局91年5 月
        15日刑紋字第0919862號鑑驗書、扣押物品清冊各1份（
        前揭偵查卷(一)第103頁、第104頁、前揭大安分局偵查卷
        (二)第23、24頁，前揭偵查卷(一)第297 頁、第83、84頁）
        在卷可資佐證。
    (六)同案儲著光於警詢中稱：「…我們之所以要換地方，是
        因林某（即乙○○）有跟家人說要到『御宿』赴甲○○
        之約，若林某太久沒回家，怕家人會叫黑道朋友來找，
        所以甲○○就提議換地方，我們在西子灣談的差不多，
        林某也簽了承認當年騙錢之事，而要還錢之自白書，我
        的工作就告一段落，就拿自白書和汪維祥離開…」（前
        揭偵查卷(一)第9 頁背面），「當時係王明仁拿走汽車鑰
        匙，而陳昶翰係拿走乙○○持用的電話，但皮包是我事
        後才知道被人拿走，但我不知道是何人拿走…」（同上
        卷(一)第238 頁背面）；其於偵查中供明：「…進去後我
        拿了1 張丙○○交給我的土地合約書，乙○○看到那張
        契約，就拒絕談，他起身就要走，我就給他一巴掌，要
        他坐下，甲○○就提議離開那裡，免得發生事情…」（
        同上卷(一)第138 頁背面）。被告甲○○於偵查中供明：
        「…5月9 日下午1點多，乙○○直接到我房間與我談，
        當時陳昶翰在場，但是我有請陳昶翰出走，讓我與乙○○單獨談，我們聊了20分鐘，包括切結書寫好後，儲著
        光、王明仁、陳昶翰進來，其他人我不確定進入房間，
        儲著光就告訴我，他要與乙○○談土地糾紛，這事與我
        無關，叫我不要管，我就告訴他們好，儲著光就叫陳昶
        翰帶我到隔壁房間，乙○○就用嘴型向我示意叫我報案
        ，我就在隔壁房間坐著一直到下午3、4點，儲著光告訴
        我要去接人，我有問他接何人，他說地主，我們就一起
        去接，我們是到高雄市區接到地主，即丙○○…」（同
        上卷(一)第232 頁正、背面）；被告丙○○於偵查中陳稱
        ：「…在下午3點半至4點到達，我車停好後，他們3、4
        人過來，包括儲著光，其他人我就沒什麼印象，我們是
        搭乘1 輛白色賓士車至西子灣賓館，進入房間後，儲著
        光質問我有無訛詐大日公司，我說沒有，是大日公司欺
        騙我，說完以後就帶我至另一房間見乙○○，乙○○看
        見我以後，說沒有錯，我姓郭，接著我就被帶到原來房
        間，我問看守的人問我還有沒有事，他至隔壁房間又回
        來對我說出去不要亂說話，否則會出事情，…」（前揭
        偵查卷(二)第53頁正面）。被害人乙○○指證：「…我到
        御宿飯店501 號房，當我進入房間後發現甲○○及綁架
        我之歹徒（即陳昶翰）已在房間，甲○○就使了眼色，
        陳昶翰就走出房間，我與甲○○就開始談論切結問題，
        過了一會兒，儲著光率陳昶翰、蔡君威進入房內，儲著
        光就問我認不認識丙○○，我回答我認識，隨即無故出
        拳。連續毆打我臉部及頭部，並以鐵棍敲打我頭部後，
        就唆使陳昶翰、蔡君儀強行搶走我的皮包、2 支行動電
        話、汽車鑰匙及現金1萬7千元等物交給儲著光…過不久
        丙○○隨即到達現場，儲著光當面質問丙○○債務是否
        委託其處理，丙○○回答是，接著並稱他與謝明滿有語
        言衝突，所以才會委託儲著光處理債務，我便問丙○○
        講有事好好談，不必把我打成這樣，儲著光就告訴丙○○，既然你叫我處理債務就不要管，丙○○回答那就全
        權交由你處理，隨即離開現場…」（前揭偵查卷(一)第26
        9頁背面、第270頁正面）；其於偵查中亦供證：「…儲
        著光走到我面前，拿了1份85 年以大日建設公司名義所
        簽的買賣合約書，問我是否認識丙○○，儲某接著就揮
        拳打了我的眼睛及鼻子2 下，甲○○就離開，離開時並
        沒有說什麼，接著儲某就將我身上的東西包括眼鏡、行
        動電話、身分證、駕照、提款卡、鑰匙、印章全部拿走
        …丙○○就出現了，儲著光問我是否認識郭某，我說認
        識，郭某就用皮鞋敲我頭頂中央，敲了很多下，一直敲
        ，我就對丙○○說，事情不要搞成這樣，郭某就說我也
        沒辦法，儲著光就說你的事以後交給我們處理，你就不
        要多講，後來丙○○就離開了…」（前揭偵查卷(一)第18
        1頁背面至第182頁正面），參照上開供述及證詞，互核
        相符，無論係強取乙○○所攜帶之行動電話、現金1萬7
        千元、提款卡、皮夾及汽車鑰匙等物，或向乙○○等勒
        贖300 萬元，抑或逼問乙○○有關上開提款卡之密碼，
        並由自動提款機取得現金12萬元，甚至在擄人勒贖過程
        中傷害乙○○，均已由被告甲○○、丙○○與同案儲著
        光等人擄人勒贖之犯意聯絡之範圍，被告甲○○、丙○○並未在場，亦未動手，縱有在場，亦立刻離去，足見
        其等2 人與其他同案間，並無行為之分擔，此外復無其
        他證據足認被告2 人與其他同案間有事前之犯意聯絡，
        無論其他同案是否另犯強盜、傷害之犯行，亦無礙於被
        告2人僅共同犯擄人勒贖罪之認定。
    (七)告訴人乙○○被迫簽認之切結書雖僅記載：「本人乙○○自85年5 月10日擔任大日建設公司董事長期間，從事
        房地產之工作，因聽從舅謝明滿及兄長林全成之唆使，
        3人共同為謀取暴利乃向丙○○、郭乃萍及郭美伶3人以
        不法手段詐欺取得土地，並且偽造文書向銀行超額貸款
        以建造房屋賺取暴利。3 人為成就此不法行為，曾唆使
        黑道恐嚇丙○○，期間又以民刑事訴訟誣指丙○○有諸
        多違法行為，欲藉此占有前開土地剩餘之60幾坪部分，
        使丙○○自民國85年5 月迄今不堪其擾，權益受損至深
        。6 年多來，本人深覺不安，覺得對不起丙○○先生，
        也對不起家人，為了對當事人有所交代也避免禍延子孫
        ，本人與當事人丙○○先生協商之後，願對丙○○先生
        坦白所有事實，並願履行以下事項以對丙○○先生有所
        補償。為了彌補過去種種不正當之行為，所取得之土地
        暴利，本人乙○○願意放棄一切法律之權利，只希望良
        心能好過一點，並請丙○○先生告知謝明滿、林全成需
        為此事負責」等語（前揭偵查卷(一)第297 頁），並未提
        及2億4千萬元之事，惟告訴人乙○○於警詢中指訴：「
        …王明仁隨即拿出紙跟筆，強迫我寫出付款同意書內容
        為：1.4月15日付1億元，2.5月15日再付1億元，3.剩下
        尾款3 千多萬元則（擇）日付，並附上以上金錢都是本
        人同意付款，並未遭受脅迫出於自願）…」（前揭偵查
        卷(一)第195 頁）；其於偵查中亦指陳：「…王明仁拿出
        紙及筆出來叫我寫切結書內容重點是：本人愧對社會大
        眾，他們替社會討回道義，因深感後悔同意付款如下：
        1.4月15日匯入1億元，2.5月15日匯入1億元，3.尾款 3
        千3百多萬元…」（同上卷(一)第182頁背面），而上開切
        結書「並願履行以下事項以對丙○○先生有所補償」下
        竟空白三行，再接著寫「為了彌補過去種種不正當之行
        為」，竟無履行事項，顯係為人所塗去。且該切結書經
        告訴人乙○○簽認後由同案儲著光取走，案發迄今均未
        查獲該切結書正本，嗣由同案儲著光委任選任辯護人林
        思銘律師於91年6月4日將上開切結書影本連同答辯狀（
        同上卷(一)第293頁至第296頁）向臺灣臺北地方法院檢察
        署提出附卷，益見該切結書係經塗掉付款約2億4千萬元
        等情部分之記載，從而本案被告2 人確係與其他同案共
        犯強迫告訴人乙○○在該切結書內簽署承諾給付約2億4
        千萬元至堪認定。
二、核被告丙○○、甲○○等對被害人乙○○所為之擄人行為，
    既為迫使被害人乙○○簽署承諾給付約2億4千萬元之切結書
    ，以令乙○○暨其家人交付贖款，均堪認係基於勒贖之意圖
    為之，應成立刑法第347條第1項之罪。被告甲○○、丙○○
    與同案儲著光、蔡君威、王明仁、林武毅、劉啟煦、陳昶翰
    、汪惟祥、華德倫等間，分別於前開擄人勒贖之階段犯行，
    有犯意之聯絡及行為之分擔，均為共同正犯。
三、原審對被告等論罪科刑，固非無見，惟查被告甲○○對被害
    人乙○○所為之擄人行為，既為迫使被害人乙○○簽署承諾
    再給付約2億4千萬元之切結書，堪認係基於共同勒贖之意圖
    為之，應成立刑法第347條第1項之擄人勒贖罪，已如前述。
    原判決認被告甲○○係以幫助妨害自由之意思而為上開行為
    ，所為係刑法第302條第1項妨害自由罪之幫助犯，而未論以
    擄人勒贖之正犯，尚有未洽。本件被告丙○○上訴意旨否認
    有擄人勒贖犯行，雖無理由，惟檢察官上訴意旨指摘被告甲○○係擄人勒贖之共同正犯，此部分之上訴有理由，原判決
    既有如上可議之處，應由本院將原判決關於丙○○、甲○○
    等部分撤銷改判。並分別審酌被告2 人之素行，犯罪動機係
    為錢財、手段殘忍、犯罪後均藉詞否認犯行，並無悔意暨被
    告2 人均未動手脅迫、傷害被害人，參與犯罪程度較輕等一
    切情狀，各量處如主文所示之刑。至於扣案尖刀、球棒、電
    擊棒各1支係共犯同案儲著光所有，扣案膠帶2捲（包含曾使
    用者1捲）亦係共犯劉啟煦購入而為其所有，且均係供被告2
    人為前開擄人勒贖行為所用之物，已據同案儲著光等人分別
    供明在卷，應依刑法第38條第1項第2款之規定宣告沒收；未
    扣案之黑色長型似鐵器物品，無法證明尚屬存在，另扣案吸
    食器1組、注射針筒2支、美娜水1瓶、手銬3 付、布手套2付
    、便當盒1只、吸食器1組等物，均難認係供被告2 人為前開
    犯行所用之物，自無從併予宣告沒收，附此敘明。
據上論斷，應依刑事訴訟法第369條第1項前段、第364條、第299
條第1項前段，刑法第28條、第347條第1項、第47條、第38條第1
項第2款，判決如主文。
本案經檢察官羅松芳到庭執行職務。
中    華    民    國    97    年    9     月    9     日
                  刑事第三庭  審判長法  官  蔡秀雄
                                    法  官  謝靜恒
                                    法  官  許文章
以上正本證明與原本無異。
如不服本判決，應於收受送達後十日內向本院提出上訴書狀，其
未敘述上訴之理由者並得於提起上訴後十日內向本院補提理由書
（均須按他造當事人之人數附繕本）。
                                    書記官  蔡慧娟
中    華    民    國    97    年    9     月    9     日
附錄：本案論罪科刑法條全文
中華民國刑法第347條
意圖勒贖而擄人者，處死刑、無期徒刑或7年以上有期徒刑。
因而致人於死者，處死刑、無期徒刑或12年以上有期徒刑；致重
傷者，處死刑、無期徒刑或10年以上有期徒刑。
第1項之未遂犯罰之。
預備犯第1項之罪者，處2年以下有期徒刑。
犯第1項之罪，未經取贖而釋放被害人者，減輕其刑；取贖後而
釋放被害人者，得減輕其刑。


司法院資訊處製作；財團法人民間司法改革基金會備份。
